最高法院刑事判決　　　　　　　　　　　　　　　八十七年度台上字第一一一九號
　　上　訴　人　甲○○
　　　　　　　　乙○○
右上訴人等因違反麻醉藥品管理條例案件，不服台灣高等法院中華民國八十七年一月
十五日第二審判決（八十六年度上訴字第四六七九號，起訴案號：台灣台北地方法院
檢察署八十五年度偵字第九一三一號），提起上訴，本院判決如左：
    主  文
上訴駁回。
    理  由
按刑事訴訟法第三百七十七條規定：上訴於第三審法院，非以判決違背法令為理由，
不得為之。是提起第三審上訴，應以原判決違背法令為理由，係屬法定要件。且必須
依據卷內資料為具體之指摘，並足據以辨認原判決已具備違背法令之形式，始屬相當
。本件原判決認定上訴人乙○○曾於民國八十四年間因違反麻醉藥品管理條例案件，
經台灣台北地方法院判處有期徒刑四月，如易科罰金以三百元折算一日確定，甫於八
十四年十二月二十九日執行完畢。緣上訴人甲○○先起意意圖營利，於八十五年四月
十八日在新竹市國立清華大學前向綽號「黑人」之不詳姓名者，以新台幣（以下同）
一萬元之價格，販入化學合成麻醉藥品安非他命一大包（毛重七‧○八公克，淨重六
‧三二公克）以供出售圖利。甲○○販入安非他命後竟與乙○○基於共同意圖營利之
犯意聯絡，於同日下午一時許在新竹市○○路○段一○八巷五五弄十二號甲○○住處
，由乙○○撥（○二）0000000號電話與楊水勝（綽號〞小楊〞）談妥出售三
千元安非他命予楊水勝，雙方並約定於台北市○○路交貨。乙○○隨即駕駛租得之自
用小客車搭載甲○○欲往目的地交貨。惟未及交貨，於當日下午六時許行經台北市○
○路與虎林街口即為警查獲。並於甲○○手上扣得上開安非他命一大包，及甲○○所
有預備供分裝安非他命販賣用之分裝袋十四個等情。係以上開甲○○與乙○○共同出
售安非他命予綽號「小楊」而未及交貨之事實，已據乙○○於警訊中坦承不諱。核與
證人楊水勝於第一審所證情節大致相符。並有扣案之安非他命一大包及分裝袋十四個
足資佐證。因認上訴人二人犯行明確，乃維持第一審論處甲○○非法販賣化學合成麻
醉藥品罪刑、乙○○共同非法販賣化學合成麻醉藥品未遂，累犯罪刑，駁回上訴人等
在第二審之上訴，已詳所憑之證據及認定之理由。而以警方於製作乙○○筆錄時，
全依所查扣證物安非他命之證據詢問，由乙○○自然坦述，依法定程序製作筆錄；至
於乙○○身上之傷痕係於案發現場，乙○○畏罪企圖脫逃，於警追捕中相互拉扯所致
，並無刑求逼其承認犯行之情事，有台北市政府警察局保安警察大隊八十六年十二月
十六日北市警保大督字八六六○九六二三○○號函在原審卷足憑，復有該隊查獲案件
移辦單之案情簡述欄記載：「……張嫌（指甲○○）與廖嫌（指乙○○）企圖逃跑，
並將警方推倒……」可佐。是乙○○提出於案發翌（十九）日之驗傷診斷書雖記載其
「左肩胛部有十五×一公分皮下出血、右背部有三條大小不等（約六公分）皮下出血
、左足背外側有五×四公分皮下出血」等傷害，然依上開函及移辦單所載情形，與乙
○○所受傷勢，綜合判斷乙○○該等傷害，應是其於遭警追捕時，畏罪企圖脫逃，與
警相互拉扯造成，至堪認定。乙○○所辯：其遭警刑求為不實自白乙節，無非卸責之
詞，不足採信。又扣案之安非他命淨重達六‧三二公克，數量非少。而分裝袋亦多達
十四個。且依乙○○上開所供渠等共同出售安非他命尚未交貨之事實以觀。足見甲○
○販入安非他命之初，即意在轉售他人。再上訴人二人與楊水勝並非至親好友，若非
為圖利，豈願冒重罪之險，將所購安非他命轉售楊水勝﹖渠二人營利意圖甚明。甲○
○所辯：扣案安非他命係伊與乙○○共同出資買入供己吸用，並無轉售他人圖利之犯
行等語，亦係圖卸之詞，不足採信。分別於理由內說明及指駁。乙○○上訴意旨略以
：伊遭警不法刑求致為不實自白，此外亦無其他佐證足以證明自白與事實相符。並與
甲○○上訴稱：扣案安非他命係伊等合資購入供己吸用，並無販賣行為等語。就原判
決已明白論斷之事項任意指摘，復為事實之爭執，尚不足據以辨認原判決已具備違背
法令之形式。依上說明，其上訴違背法律上之程式，應予駁回。
據上論結，應依刑事訴訟法第三百九十五條前段，判決如主文。
中      華      民      國    八十七    年      三      月    二十六    日
                              最高法院刑事第十庭
                                  審判長法官  吳  雄  銘
                                        法官  池  啟  明
                                        法官  陳  宗  鎮
                                        法官  石  木  欽
                                        法官  吳  火  川
      右正本證明與原本無異
                                              書  記  官
中      華      民      國    八十七    年      三      月      三十    日
